{"present": {"1 Singular": {"Affirmative": "scanaim", "Question": "an scanaim?", "Negative": "n\u00ed scanaim"}, "2 Singular": {"Affirmative": "scanann t\u00fa", "Question": "an scanann t\u00fa?", "Negative": "n\u00ed scanann t\u00fa"}, "3 Singular": {"Male": {"Affirmative": "scanann s\u00e9", "Question": "an scanann s\u00e9?", "Negative": "n\u00ed scanann s\u00e9"}, "Female": {"Affirmative": "scanann s\u00ed", "Question": "an scanann s\u00ed?", "Negative": "n\u00ed scanann s\u00ed"}}, "1 Plural": {"Compressed": {"Affirmative": "scanaimid", "Question": "an scanaimid?", "Negative": "n\u00ed scanaimid"}, "Extended": {"Affirmative": "scanann muid", "Question": "an scanann muid?", "Negative": "n\u00ed scanann muid"}}, "2 Plural": {"Affirmative": "scanann sibh", "Question": "an scanann sibh?", "Negative": "n\u00ed scanann sibh"}, "3 Plural": {"Affirmative": "scanann siad", "Question": "an scanann siad?", "Negative": "n\u00ed scanann siad"}, "Passive": {"Affirmative": "scantar", "Question": "an scantar?", "Negative": "n\u00ed scantar"}}, "future": {"1 Singular": {"Affirmative": "scanfaidh m\u00e9", "Question": "an scanfaidh m\u00e9?", "Negative": "n\u00ed scanfaidh m\u00e9"}, "2 Singular": {"Affirmative": "scanfaidh t\u00fa", "Question": "an scanfaidh t\u00fa?", "Negative": "n\u00ed scanfaidh t\u00fa"}, "3 Singular": {"Male": {"Affirmative": "scanfaidh s\u00e9", "Question": "an scanfaidh s\u00e9?", "Negative": "n\u00ed scanfaidh s\u00e9"}, "Female": {"Affirmative": "scanfaidh s\u00ed", "Question": "an scanfaidh s\u00ed?", "Negative": "n\u00ed scanfaidh s\u00ed"}}, "1 Plural": {"Compressed": {"Affirmative": "scanfaimid", "Question": "an scanfaimid?", "Negative": "n\u00ed scanfaimid"}, "Extended": {"Affirmative": "scanfaidh muid", "Question": "an scanfaidh muid?", "Negative": "n\u00ed scanfaidh muid"}}, "2 Plural": {"Affirmative": "scanfaidh sibh", "Question": "an scanfaidh sibh?", "Negative": "n\u00ed scanfaidh sibh"}, "3 Plural": {"Affirmative": "scanfaidh siad", "Question": "an scanfaidh siad?", "Negative": "n\u00ed scanfaidh siad"}, "Passive": {"Affirmative": "scanfar", "Question": "an scanfar?", "Negative": "n\u00ed scanfar"}}, "past": {"1 Singular": {"Affirmative": "scan m\u00e9", "Question": "ar scan m\u00e9?", "Negative": "n\u00edor scan m\u00e9"}, "2 Singular": {"Affirmative": "scan t\u00fa", "Question": "ar scan t\u00fa?", "Negative": "n\u00edor scan t\u00fa"}, "3 Singular": {"Male": {"Affirmative": "scan s\u00e9", "Question": "ar scan s\u00e9?", "Negative": "n\u00edor scan s\u00e9"}, "Female": {"Affirmative": "scan s\u00ed", "Question": "ar scan s\u00ed?", "Negative": "n\u00edor scan s\u00ed"}}, "1 Plural": {"Compressed": {"Affirmative": "scanamar", "Question": "ar scanamar?", "Negative": "n\u00edor scanamar"}, "Extended": {"Affirmative": "scan muid", "Question": "ar scan muid?", "Negative": "n\u00edor scan muid"}}, "2 Plural": {"Affirmative": "scan sibh", "Question": "ar scan sibh?", "Negative": "n\u00edor scan sibh"}, "3 Plural": {"Compressed": {"Affirmative": "scan siad", "Question": "ar scan siad?", "Negative": "n\u00edor scan siad"}, "Extended": {"Affirmative": "scanadar", "Question": "ar scanadar?", "Negative": "n\u00edor scanadar"}}, "Passive": {"Affirmative": "scanadh", "Question": "ar scanadh?", "Negative": "n\u00edor scanadh"}}, "condi": {"1 Singular": {"Affirmative": "scanfainn", "Question": "an scanfainn?", "Negative": "n\u00ed scanfainn"}, "2 Singular": {"Affirmative": "scanf\u00e1", "Question": "an scanf\u00e1?", "Negative": "n\u00ed scanf\u00e1"}, "3 Singular": {"Male": {"Affirmative": "scanfadh s\u00e9", "Question": "an scanfadh s\u00e9?", "Negative": "n\u00ed scanfadh s\u00e9"}, "Female": {"Affirmative": "scanfadh s\u00ed", "Question": "an scanfadh s\u00ed?", "Negative": "n\u00ed scanfadh s\u00ed"}}, "1 Plural": {"Compressed": {"Affirmative": "scanfaimis", "Question": "an scanfaimis?", "Negative": "n\u00ed scanfaimis"}, "Extended": {"Affirmative": "scanfadh muid", "Question": "an scanfadh muid?", "Negative": "n\u00ed scanfadh muid"}}, "2 Plural": {"Affirmative": "scanfadh sibh", "Question": "an scanfadh sibh?", "Negative": "n\u00ed scanfadh sibh"}, "3 Plural": {"Compressed": {"Affirmative": "scanfaid\u00eds", "Question": "an scanfaid\u00eds?", "Negative": "n\u00ed scanfaid\u00eds"}, "Extended": {"Affirmative": "scanfadh siad", "Question": "an scanfadh siad?", "Negative": "n\u00ed scanfadh siad"}}, "Passive": {"Affirmative": "scanfa\u00ed", "Question": "an scanfa\u00ed?", "Negative": "n\u00ed scanfa\u00ed"}}, "imper": {"1 Singular": {"Affirmative": "scanaim!", "Negative": "n\u00e1 scanaim!"}, "2 Singular": {"Affirmative": "scan!", "Negative": "n\u00e1 scan!"}, "3 Singular": {"Male": {"Affirmative": "scanadh s\u00e9!", "Negative": "n\u00e1 scanadh s\u00e9!"}, "Female": {"Affirmative": "scanadh s\u00ed!", "Negative": "n\u00e1 scanadh s\u00ed!"}}, "1 Plural": {"Compressed": {"Affirmative": "scanaimis!", "Negative": "n\u00e1 scanaimis!"}, "Extended": {"Affirmative": "scanadh muid!", "Negative": "n\u00e1 scanadh muid!"}}, "2 Plural": {"Affirmative": "scanaig\u00ed!", "Negative": "n\u00e1 scanaig\u00ed!"}, "3 Plural": {"Compressed": {"Affirmative": "scanaid\u00eds!", "Negative": "n\u00e1 scanaid\u00eds!"}, "Extended": {"Affirmative": "scanadh siad!", "Negative": "n\u00e1 scanadh siad!"}}, "Passive": {"Affirmative": "scantar!", "Negative": "n\u00e1 scantar!"}}, "pastConti": {"1 Singular": {"Affirmative": "scanainn", "Question": "an scanainn?", "Negative": "n\u00ed scanainn"}, "2 Singular": {"Affirmative": "scant\u00e1", "Question": "an scant\u00e1?", "Negative": "n\u00ed scant\u00e1"}, "3 Singular": {"Male": {"Affirmative": "scanadh s\u00e9", "Question": "an scanadh s\u00e9?", "Negative": "n\u00ed scanadh s\u00e9"}, "Female": {"Affirmative": "scanadh s\u00ed", "Question": "an scanadh s\u00ed?", "Negative": "n\u00ed scanadh s\u00ed"}}, "1 Plural": {"Compressed": {"Affirmative": "scanaimis", "Question": "an scanaimis?", "Negative": "n\u00ed scanaimis"}, "Extended": {"Affirmative": "scanadh muid", "Question": "an scanadh muid?", "Negative": "n\u00ed scanadh muid"}}, "2 Plural": {"Affirmative": "scanadh sibh", "Question": "an scanadh sibh?", "Negative": "n\u00ed scanadh sibh"}, "3 Plural": {"Compressed": {"Affirmative": "scanaid\u00eds", "Question": "an scanaid\u00eds?", "Negative": "n\u00ed scanaid\u00eds"}, "Extended": {"Affirmative": "scanadh siad", "Question": "an scanadh siad?", "Negative": "n\u00ed scanadh siad"}}, "Passive": {"Affirmative": "scanta\u00ed", "Question": "an scanta\u00ed?", "Negative": "n\u00ed scanta\u00ed"}}, "subj": {"1 Singular": {"Affirmative": "go scana m\u00e9", "Negative": "n\u00e1r scana m\u00e9"}, "2 Singular": {"Affirmative": "go scana t\u00fa", "Negative": "n\u00e1r scana t\u00fa"}, "3 Singular": {"Male": {"Affirmative": "go scana s\u00e9", "Negative": "n\u00e1r scana s\u00e9"}, "Female": {"Affirmative": "go scana s\u00ed", "Negative": "n\u00e1r scana s\u00ed"}}, "1 Plural": {"Compressed": {"Affirmative": "go scanaimid", "Negative": "n\u00e1r scanaimid"}, "Extended": {"Affirmative": "go scana muid", "Negative": "n\u00e1r scana muid"}}, "2 Plural": {"Affirmative": "go scana sibh", "Negative": "n\u00e1r scana sibh"}, "3 Plural": {"Affirmative": "go scana siad", "Negative": "n\u00e1r scana siad"}, "Passive": {"Affirmative": "go scantar", "Negative": "n\u00e1r scantar"}}, "verbal noun": "scanadh", "verbal adjective": "scanta"}